【裁判字號】    92,交抗,1036
【裁判日期】    901031
【裁判案由】    違反道路交通管理處罰條例
【裁判全文】
臺灣高等法院交通事件裁定                      九十二年度交抗字第一０三六號
    抗告人即
    受處分人  甲○○
右抗告人因違反道路交通管理處罰條例案件，不服臺灣臺北地方法院中華民國九十二
年九月三十日裁定（九十二年度交聲字第一０五號），提起抗告，本院裁定如左：
    主  文
抗告駁回。
    理  由
一、按汽車駕駛人停車時，在禁止臨時停車處所停車者，處新臺幣六百元以上一千二
    百元以下罰鍰，道路交通管理處罰條例第五十六條第一項第一款定有明文。
二、經查：本件抗告分人即受處分人甲○○於民國九十二年五月十一日十六時二十五
    分，將有車牌號碼ＢＰ─四八三七號自用小客車停放瑞芳鎮○○○○路禁止臨時
    停車處所，因而遭臺北縣政府警察局瑞芳分局九份派出所掣單舉發之事實，有舉
    發時間、地點之網頁資料影本及現場照片一幀存卷可稽；即抗告人在原審傳喚到
    庭時，對於在禁止臨時停車處所之紅線區域停車之情事，亦供陳屬實；抗告人有
    於前揭時地將所有上揭自用小客車停放禁止臨時停車處所之違規行為，至臻明甚
    。抗告人之違規行為既經舉發機關予以舉發，原處分機關援引首開規定，以違反
    道路交通管理事件裁定書裁決罰鍰新臺幣九百元，自無不當；原法院以抗告人之
    異議為無理由駁回其異議之聲請，亦無不合。
三、抗告意旨雖以：抗告人對違規所造成之理由，依法提出申訴，而受理申訴之機關
    卻未能就抗告人申訴之理由函覆，顯見本件違規之舉發尚有疑義，且依法受理申
    訴之機關有明確函覆申訴人之責，今該主管申訴之機關，不予函覆抗告人，是為
    違法於先，又如何裁罰抗告人於後云云。惟查，道路交通標誌、標線、號誌之指
    示、警告、禁制規定、式樣、標示方式、設置基準及設置地點等事項之規則，由
    交通部會同內政部定之，道路交通管理處罰條例第四條第二項規定甚為明確。至
    於實際如何設置，則屬地方政府之權責，本非舉發之警察機關或監理機關所得置
    喙；抗告人就非屬舉發機關權責之事項強令舉發機關答覆，已屬無稽。況抗告人
    於前揭時間之違規地點，為一路面並非寬廣且明確畫有禁制紅線之彎道，在該處
    停車顯然已影響及來往人、車通行之順暢與安全，有現場照片一幀附在原審卷第
    十八頁可證；乃抗告竟執意為之，又任意指摘警察機關舉發不當，自不足取。本
    件抗告為無理由，應予駁回。
四、據上論結，應依道路交通案件處理辦法第二十六條、刑事訴訟法第四百十二條，
    裁定如主文。
中      華      民      國    九十      年      十      月    三十一    日
                              臺灣高等法院交通法庭
                                  審判長法  官  劉  景  星
                                        法  官  陳  志  洋
                                        法  官  陳  博  志
右正本證明與原本無異。
不得再抗告。
                                        書記官  陳  嘉  文
中      華      民      國    九十二    年     十一     月      四      日


司法院資訊處製作；財團法人民間司法改革基金會備份。
